# 长期股权投资是否可以不再确认

提问人：gulgdx 时间：2018-01-06 14:26:00
请教版主：A公司有一联营企业，成立以来一直未开展经营业务，双方股东决定注销，注消前双方股东将出资资本以往来款的形式收回（由于联营有极少部分费用支出，因此收回金额略小于出资资本），因此注消前其账面只有其他应收款及相应的实收资本及未分配利润（费用形成的亏损），本年底前已完成税务及银行账户注销手续，但由于盖章等手续原因未能完成工商注销。是否这种情况下A公司是否可以不再确认长期股权投资（相应地附注中也不需要再体现一个联营企业）？多谢了！

回答人：chenyiwei
从你说的情况看，注销手续基本接近完成，只需明确剩余亏损分担方式和往来款项的结清即可。如果往来款就是对两个股东的，也已经过双方核对一致，可直接与本企业账面上的应付款项对应抵销的，也可以在年底前终止确认该项长期股权投资并确认被投资方清算损益，但需在附注中披露清算程序的办理进程情况。